【裁判字號】    97,易,1130
【裁判日期】    971231
【裁判案由】    竊盜
【裁判全文】
臺灣桃園地方法院刑事判決              97年度易字第1130號
公  訴  人  臺灣桃園地方法院檢察署檢察官
被      告  甲○○
上列被告因竊盜案件，經檢察官提起公訴（97年度偵字第25551
號），被告於準備程序中就被訴事實為有罪之陳述，經本院裁定
進行簡式審判程序，茲判決如下：
    主  文
甲○○竊盜，處有期徒刑伍月，如易科罰金，以新台幣壹仟元折
算壹日。扣案鑰匙壹支沒收。
    事  實
一、甲○○基於意圖為自己不法所有之犯意，於97年11月21日凌
    晨3 時許，在桃園縣平鎮市○○路161 號前路旁，以其所有
    之機車鑰匙1 支插入葉洪益所有停放該處之車牌號碼8FF-35
    8 號重型機車（價值約新台幣3 萬元）之電門鎖內，發動機
    車而竊取得手之，留供己用。嗣甲○○於97年12月8 日凌晨
    0 時40分許，駕駛上開機車行經桃園縣平鎮市○○○路與洪
    圳路口為警攔檢查獲，並扣得甲○○所有用以竊取上開機車
    之鑰匙1 支，而悉上情。
二、案經桃園縣政府警察局中壢分局報請臺灣桃園地方法院檢察
    署檢察官偵查起訴。甲○○於準備程序中為有罪之陳述，經
    本院裁定行簡式審判程序。
    理  由
甲、程序方面：
一、按除簡式審判程序、簡易程序及第376 條第1 款、第2 款所
    列之罪之案件外，第1 審應行合議審判，96年7 月4 日修正
    公布之刑事訴訟法第284 條之1 定有明文。查本案被告甲○
    ○涉犯竊盜案件，經檢察官提起公訴，其所犯為刑事訴訟法
    第376 條第2 款所列之罪，揆諸上開規定，第1 審無庸行合
    議審判，合先敘明。
二、次按被告以外之人於審判外之言詞或書面陳述，除法律有規
    定者外，不得作為證據。前項規定，於法院以簡式審判程序
    或簡易判決處刑者，不適用之，刑事訴訟法第159 條定有明
    文。查本案被告甲○○所涉犯之竊盜案件，經檢察官提起公
    訴，其於本院審理中就被訴事實為有罪之陳述，經法官告知
    簡式審判程序之旨，並聽取公訴人、被告之意見後，經本院
    裁定進行簡式審判程序，且無刑事訴訟法第159 條第1 項規
    定之適用，合先敘明。
乙、實體方面：
一、上開時地犯罪事實，業據被告甲○○於警詢、偵查中及本院
    審理中坦承不諱，並經證人即車主葉洪益母親乙○○於警詢
    中陳述：車牌號碼8FF-358 號輕型機車為伊兒子葉洪益所有
    之物，原本停放在桃園縣平鎮市○○路161 號前路旁，伊於
    97年11月21日凌晨3 時5 分許發現該車遭竊，而於同日凌晨
    3 時54分許向警方報案等語明確，且有桃園縣政府警察局中
    壢分局搜索扣押筆錄暨扣押物品目錄表、贓物認領保管單、
    桃園縣政府警察局車輛尋獲電腦輸入單各1 份及查獲照片4
    幀附卷可稽，復有被告所有用以行竊之鑰匙1 支扣案可佐，
    由此足徵被告前揭任意性自白核與事實相符，應可採信。是
    本案事證明確，被告犯行洵堪認定，應予依法論科。
二、核被告甲○○所為，係犯刑法第320 條第1 項之竊盜罪。爰
    審酌被告犯罪之動機及目的係為竊車使用、其涉犯竊盜罪之
    手段係以自備鑰匙發動上開機車之方式為之、被告之智識程
    度、品行、前有涉犯3 件普通竊盜案件、1 件加重竊盜案件
    之素行（上開前案均未執行完畢，不構成累犯）、其犯行對
    被害人造成之損害尚輕、其智識程度為國中畢業、為本院羈
    押前之生活狀況係與父親同住，從事粗工臨時工為業，及其
    犯罪後坦承不諱，表示悔悟之態度等一切情狀，量處如主文
    所示之刑，並諭知易科罰金之折算標準，以示懲儆，至公訴
    人求刑量處被告有期徒刑7 月云云，即不予採酌。此外，公
    訴人建議依刑法第90條第1 項規定諭知強制工作云云，固非
    無見，惟按刑法第90條第1 項規定有犯罪之習慣或因遊蕩或
    懶惰成習而犯罪者，得諭知刑前強制工作之情形，除須行為
    人已有竊盜習慣外，尚須令入勞動場所強制工作可矯正其犯
    罪之惡習，養成其勤勞之良好習性，而有必要時，始得為之
    。且按刑事科刑判決旨在實現刑罰權之分配的正義，故法院
    對有罪被告之科刑，應符合罪刑相當之原則，使輕重得宜，
    罰當其罪，以契合社會之法律感情。然查，被告涉犯本案竊
    盜犯行前，雖有3 次以自備鑰匙竊盜機車案件，而經本院分
    別於97年間各判處拘役30日、59日及有期徒刑3 月確定，及
    前因攜帶兇器竊盜發電機案件，而經本院於97年間判處有期
    徒刑6 月確定之素行存在，此有本院上開刑事簡易判決書各
    1 份及臺灣高等法院被告前案紀錄表1 份在卷可參，惟依其
    前案判決之刑度觀之，其前案犯情非重，又均未入監服刑，
    而無從得悉其受罪刑宣告執行之矯治效果如何，是本院尚難
    認定本案被告有僅藉刑之執行不足矯正其惡性之情形。況被
    告就本案所涉犯行僅有1 次，其犯罪手法係以自備鑰匙徒手
    竊取機車，並未使用兇器或其他暴力犯罪方式為之，觀其竊
    取所得亦難認獲利鉅大，從而，以被告本案犯行之情狀，經
    本院判處有期徒刑5 月，已足盡其罪責，且斟酌其坦承犯行
    ，尚知悔悟，又無其他事證足資認定諭知被告強制工作，乃
    係矯正其竊盜犯行之唯一方法，並審酌以強制工作之手段藉
    以達成矯正被告犯罪之目的應合乎一定之比例原則，因認本
    案尚無另宣告被告應於刑之執行前，令入勞動場所強制工作
    3 年之必要，併此敘明。
三、扣案鑰匙1 支係被告所有供其竊取上開車牌號碼8FF-358 號
    重型機車所使用之物，為被告所有供犯罪所用之物，業經被
    告於警詢、偵查中及本院審理中供承不諱，爰依刑法第38條
    第1 項第2 款規定，宣告沒收之。
據上論斷，應依刑事訴訟法第284 條之1 、第273 條之1 第1 項
、第299 條第1 項前段，刑法第320 條第1 項、第41條第1 項前
段、第38條第1 項第2 款，刑法施行法第1 條之1 第1 項、第2
項前段，判決如主文。
中    華    民    國    97    年    12    月    31    日
                  刑事第九庭    法  官  胡芷瑜
以上正本證明與原本無異。
如不服本判決應於收受判決後10日內向本院提出上訴書狀，並應
敘述具體理由。其未敘述上訴理由者，應於上訴期間屆滿後20日
內向本院補提理由書 (均須按他造當事人之人數附繕本)「 切勿
逕送上級法院」。
                                書記官  張懿昀
中    華    民    國    97    年    12    月    31    日
附錄論罪科刑依據之法條：
中華民國刑法第320條（普通竊盜罪、竊佔罪）
意圖為自己或第三人不法之所有，而竊取他人之動產者，為竊盜
罪，處5 年以下有期徒刑、拘役或5 百元以下罰金。
意圖為自己或第三人不法之利益，而竊佔他人之不動產者，依前
項之規定處斷。
前二項之未遂犯罰之。
中華民國刑法施行法第1之1條
中華民國九十四年一月七日刑法修正施行後，刑法分則編所定罰
金之貨幣單位為新臺幣。
九十四年一月七日刑法修正時，刑法分則編未修正之條文定有罰
金者，自九十四年一月七日刑法修正施行後，就其所定數額提高
為三十倍。但七十二年六月二十六日至九十四年一月七日新增或
修正之條文，就其所定數額提高為三倍。


司法院資訊處製作；財團法人民間司法改革基金會備份。
